【裁判字號】    98,聲,4271
【裁判日期】    980916
【裁判案由】    聲請停止羈押
【裁判全文】
臺灣板橋地方法院刑事裁定        98年度聲字第4262、4271號
聲  請  人
即  被  告  甲○○
                    （羈押於臺灣臺北看守所）
聲 請 人兼
選任辯護人  趙元昊律師
上列聲請人因被告竊盜案件（98年度易字第2062號），聲請具保
停止羈押，本院裁定如下：
    主  文
聲請駁回。
    理  由
一、聲請意旨略以：被告甲○○就本件犯行已坦承不諱，且本件
    並無勾串共犯或證人之虞，亦無湮滅證據之虞，而被告有固
    定住所，無逃亡之虞，所犯亦非最重本刑5 年以上有期徒刑
    之罪，被告可隨傳隨到，對案件之追訴或審判並無困難，絕
    無再犯之虞，另被告之配偶業已死亡，而被告之女兒患有重
    大疾病，有待被告之照料，是被告雖有違法之事，然所犯並
    非重罪，亦未造成重大法益之侵害，爰聲請具保停止羈押等
    語。
二、查被告因竊盜案件，經本院訊問後，被告坦承犯行，且有起
    訴書證據清單所列之證據在卷，足認其涉犯刑法第321 條第
    1 項之加重竊盜罪嫌重大，且被告前有竊盜前科，並經宣告
    強制工作，有事實足認被告有反覆實施同一犯罪之虞，合於
    刑事訴訟法第101 條之1 第1 項第5 款所定情形，而有羈押
    之必要，於民國98年8 月24日執行羈押。被告雖辯稱：伊有
    固定住所，無逃亡之虞，且無再犯之虞云云，然被告前於91
    年間，因竊盜案件，經本院以91年度易字第1423號判決判處
    有期徒刑2 年10月，並於刑之執行前，令入勞動場所強制工
    作3 年確定，送監執行甫於98年3 月2 日縮短刑期假釋出監
    之情，有臺灣高等法院被告前案紀錄表在卷可佐，惟被告仍
    不知悔改，於假釋出監後，隨即再度犯下本案，且依起訴書
    所載之犯罪事實，可知被告係於短短3 日內，即為加重竊盜
    犯行2 次，影響社會治安甚鉅，是本院經訊問被告後，認羈
    押原因依然存在，不能因具保而消滅。再被告辯稱：伊所犯
    並非最重本刑5 年以上有期徒刑之罪，且可隨傳隨到，對案
    件之追訴或審判並無困難，且絕無勾串共犯、證人之虞，亦
    無湮滅證據之虞云云，然本院並非以被告所犯為死刑、無期
    徒刑或最輕本刑為5 年以上有期徒刑之罪或被告有事實足認
    有湮滅證據或勾串共犯、證人之虞為由而羈押被告，是被告
    據此辯稱：無羈押必要云云，顯有誤會，殊無可採。至被告
    前揭照顧罹病女兒之聲請停止羈押理由，亦核與刑事訴訟法
    第114 條所定事由不符，被告以此聲請停止羈押，亦難准許
    。是本件聲請，為無理由，應予駁回。
中    華    民    國    98    年    9     月    16    日
                  刑事第十九庭  法  官  鄧雅心
以上正本證明與原本無異。
如不服本裁定應於送達後5 日內向本院提出抗告狀。
                                書記官  傅淑芳
中    華    民    國    98    年    9     月    16    日


司法院資訊處製作；財團法人民間司法改革基金會備份。
